智慧財產及商業法院民事判決  
110年度民營上字第6號
上  訴  人  尚興國際有限公司


法定代理人  馬瑞月              
訴訟代理人  易定芳律師
被 上訴 人  矽果有限公司                                

法定代理人  詹詠傑              
訴訟代理人  桂齊恒律師
複 代理 人  江郁仁律師
            蘇英偉律師
上列當事人間營業秘密損害賠償事件，上訴人對於中華民國110
年10月29日本院110年度民營訴字第3號第一審判決提起上訴，本
院於111年6月16日言詞辯論終結，判決如下：
    主  文
一、上訴駁回。
二、第二審訴訟費用由上訴人負擔。   
    事實及理由
一、上訴人主張略以：
  ㈠兩造間於民國109年1月21日簽立訂購模具合同書（下稱系爭
    合約），約定略以：「經甲（即上訴人）、乙（即被上訴人
    ）雙方協商，同意乙方為甲方開制下列各型號產品模具。具
    體條款細則如下：一、產品名稱：BMW F3及BMW F5方向盤模
    具(下稱系爭模具)……四、制模總價格：柒拾萬元整(未稅)……
    七、模具設計結構方案：由乙方提供模具、產品設計圖紙及
    電腦設計圖檔(2D以及3D圖檔)給甲方，以供核對之用，並於
    模具完成交付之時一併交付給甲方……十一、罰則……4.乙方為
    甲方開制的全部產品模具，乙方不得對外販售外流。5.乙方
    嚴格為甲方保密全部開制模具的設計，結構圖紙資料及開發
    產品公司名稱，否則，造成甲方的經濟利益損失，乙方應負
    責經濟賠償及承擔法律責任」，被上訴人之法定代理人詹詠
    傑當時亦有以口頭承諾：「保證不會偷壓鑄客人的模具，如
    果有，1支賠償售價100倍」等語（下稱詹詠傑承諾）。嗣兩
    造依系爭合約之約定試樣檢測、確認成品（下稱尚興產品）
    ，再進行量產並付清款項。
  ㈡依營業秘密法第4條本文前段規定、系爭合約第7點、第11點⒋
    及⒌約定，系爭模具及其產品設計圖紙、電腦設計圖檔(2D及
    3D圖檔)、結構圖紙資料等（下稱系爭圖紙）屬營業秘密法
    規範之營業秘密。上訴人發現在訴外人迅匯有限公司（下稱
    迅匯公司）經營之蝦皮購物平台、Yahoo奇摩拍賣、露天拍
    賣等賣場販售之方向盤（下稱系爭產品）與尚興產品之接合
    處及SSR編號位置完全一樣，顯係依系爭圖紙製造模具，再
    以該模具所製作之成品。上訴人從未同意或授權他人使用系
    爭模具，亦未與迅匯公司有業務往來，上訴人營業秘密顯經
    被上訴人使用或洩漏甚明。縱認系爭模具及圖紙非屬營業秘
    密，被上訴人仍應依系爭合約第11點⒋及⒌約定及誠信原則負
    保密義務，亦經詹詠傑親口承諾保密，系爭模具所生產之產
    品應為上訴人獨家所有。
  ㈢上訴人依營業秘密法第12條第1項前段、同法第13條第1項第1
    款前段規定及系爭合約第11點⒌約定，請求被上訴人給付新
    臺幣（下同）735,000元，並依詹詠傑承諾，請求懲罰性違
    約金850,000元，合計請求被上訴人給付1,585,000元及其法
    定遲延利息。
二、被上訴人答辯略以：
  ㈠被上訴人依約完成系爭模具及圖紙，已交付上訴人，系爭合
    約履約完畢。系爭產品為原廠方向盤之副廠產品，同業間亦
    知悉副廠產品模具之尺寸、孔位不能與原廠設計有差異，以
    替換模仁方式設計於業界早已習之為常，系爭模具之設計及
    製作不存在上訴人所稱之新穎性及創意發想。上訴人就系爭
    模具及圖紙為其營業秘密之陳述無一屬營業秘密法所定義營
    業秘密之要件，並未舉證已對系爭模具及圖紙採取合理保密
    措施，上訴人稱其營業秘密尚包括無具體資料之「全部有關
    開制模具的設計」，被上訴人無從答辯。
  ㈡上訴人並未就其如何符合所請求之各法條構成要件具體說明
    ，亦未說明系爭產品與被上訴人間之關聯性，系爭產品與尚
    興產品對照顯非來自同一模具，並非系爭模具產出之產品。
    被上訴人與迅匯公司自始無業務往來，公司負責人間亦未認
    識，上訴人所指被上訴人洩漏系爭模具及圖紙予迅匯公司，
    純屬臆測，訴外人基準點科技有限公司（下稱基準點公司）
    及其法定代理人詹○○僅係引介案件予被上訴人，與本件無關
    。系爭產品並無系爭模具所刻「S.P-F5-002」編號，二產品
    之分模線不一致，並有多處差異，是由不同模具產出，被上
    訴人並無違反系爭合約行為。上訴人請求之735,000元屬被
    上訴人履約獲得之對價，不得作為損害賠償依據，本件並無
    詹詠傑承諾，上訴人請求懲罰性違約金850,000元亦無理由
    。
三、原審為上訴人全部敗訴之判決，上訴人不服提起上訴，並聲
    明：㈠原判決廢棄。㈡被上訴人應給付上訴人1,585,000元，
    暨自起訴狀繕本送達被上訴人之翌日起至清償日止，按週年
    利率百分之5計算之利息。㈢上訴人願供擔保，請准予宣告假
    執行。被上訴人則答辯聲明：㈠上訴駁回。㈡如受不利之判決
    ，被上訴人願供擔保，請准免為假執行。
四、得心證之理由：
　㈠上訴人主張系爭模具及圖紙為其所有之營業秘密，系爭產品
    係依被上訴人使用或洩漏之系爭模具及圖紙所製作，依前揭
    營業秘密法規定、系爭合約約定及詹詠傑承諾，請求被上訴
    人賠償損害等情，為被上訴人否認並以前揭情詞置辯。經查
    ：
　⒈上訴人主張系爭模具及圖紙為其營業秘密乙情，係以系爭模
    具經多次協商調整，尚興產品有別於其他廠商款式，再佐以
    系爭合約第7點、第11點⒋及⒌約定、營業秘密法第4條本文前
    段規定，並提出原證12、原證13及原證3為證。然營業秘密
    法所稱營業秘密，係指方法、技術、製程、配方、程式、設
    計或其他可用於生產、銷售或經營之資訊，而符合：⑴非一
    般涉及該類資訊之人所知者。⑵因其秘密性而具有實際或潛
    在之經濟價值者。⑶所有人已採取合理之保密措施者而言（
    營業秘密法第2條規定參照），上訴人前揭尚興產品有別於
    其他廠商款式、與被上訴人簽訂保密合約等情，與前揭營業
    秘密之要件已有未合，參以被上訴人辯稱系爭模具所製方向
    盤為副廠產品，尺寸及孔位不能與原廠設計有差異，同業間
    得透過購買產品實物、掃描繪製設計圖紙據以開模生產，且
    模具及模仁為該專業領域之習知技術，上訴人亦未舉證已採
    取合理保密措施等情（本院卷第369至376頁），並提出被上
    證4至被上證13所示模具及模仁相關技術資料為證，本件僅
    依上訴人前揭主張，實難認定系爭模具及圖紙為營業秘密法
    所保護之營業秘密。
　⒉上訴人主張系爭產品係依系爭模具及圖紙製作乙情，係以系
    爭產品與尚興產品之結合線及產品編號均在同一位置，使用
    之模具相同於系爭模具等情（本院卷第135頁），並提出原
    證4、原證14（即上證4）、上證1至上證3為證。然依原證14
    照片所示，系爭模具刻有「S.P-F5-002」字樣編號，與系爭
    產品所刻編號明顯不同，參以被上訴人指明二產品不同之處
    ，包括：⑴頂出銷（接點）與凸柱相對位置：系爭產品之接
    點與凸柱之相對位置存有差距，尚興產品之接點與凸柱相對
    位置差距較小。⑵正中央梯形：系爭產品呈現穿透，尚興產
    品為不穿透。⑶左下角編號：系爭產品刻印有編號，尚興產
    品則無等情（本院卷第266頁），業據提出被上證3照片標示
    為證，系爭產品與尚興產品確有多處差異，實難僅以上訴人
    所稱結合線及產品編號位置相同，遽認系爭產品係依系爭模
    具及圖紙製作，而為不利被上訴人之論斷。
　⒊上訴人並未舉證證明系爭模具及圖紙為營業秘密法保護之營
    業秘密，亦未能舉證證明系爭產品確係依系爭模具及圖紙製
    作之侵權事實，已如前述，上訴人所舉原證5至原證11、上
    證6為迅匯公司登記資料、系爭產品於網路賣場銷售情形；
    原證15、上證5、上證15、上證16為訴外人遠榮國際有限公
    司登記資料、於108年間之對話截圖，以及107年之方向盤產
    品照片及出貨單；上證7至上證14則為上訴人與被上訴人及
    基準點公司交易往來之單據及對話，均無法推斷被上訴人有
    私自壓鑄系爭模具或違反系爭合約約款之情事，上訴人就系
    爭產品依前揭營業秘密法規定、系爭合約約定，甚或詹詠傑
    承諾，向被上訴人請求損害賠償，均非有理。
  ㈡上訴人主張系爭模具及圖紙為其所有之營業秘密，系爭產品
    係依系爭模具及圖紙製作等情，為被上訴人否認，上訴人所
    提證據無法認定系爭模具及圖紙為營業秘密法所保護之營業
    秘密，亦無法證明系爭產品有上訴人主張之侵權事實，上訴
    人就其主張侵權行為之必要事實顯未提出適當證明。雖上訴
    人聲請傳訊證人馬瑞月，欲證明詹詠傑承諾存在；傳訊證人
    詹○○、林○○、吳○○欲證明尚興產品產製過程及系爭產品之來
    源流向（本院卷第59頁、第139至141頁、第349至353頁），
    然在系爭模具及圖紙是否為營業秘密、系爭產品是否侵權均
    屬未明之情況下，實難判斷前揭聲請調查之證據得否明確釐
    清兩造爭執之侵權事實，核無必要，併此敘明。　
五、綜上所述，上訴人主張系爭模具及圖紙為其營業秘密，系爭
    產品係依系爭模具及圖紙所製作等情不可採，上訴人依前揭
    營業秘密法規定及系爭合約約定，請求被上訴人賠償給付1,
    585,000元及法定遲延利息，為無理由，不應准許，其假執
    行之聲請亦失所附麗，應併予駁回。原審為上訴人敗訴之判
    決，及駁回其假執行之聲請，並無不合。上訴意旨指摘原判
    決不當，求予廢棄改判，為無理由，應予駁回。　　
六、本件判決基礎已臻明確，兩造其餘攻擊防禦之方法，經本院
    斟酌後，認與判決結果不生影響，自毋庸逐一論述，附此敘
    明。
七、結論：本件上訴為無理由，依智慧財產案件審理法第1條，
    民事訴訟法第449條第1項、第78條，判決如主文。
中　　華　　民　　國　　111 　年　　6 　　月　　30　　日
　　                      智慧財產第一庭
　　                        審判長法  官　李維心
　　　　　　　　　　　　　　　　　法  官　蔡如琪
　　　　　　　　　　　　　　　　　法  官　陳端宜
正本係照原本作成。
如不服本判決，應於收受送達後20日內向本院提出上訴書狀，其
未表明上訴理由者，應於提出上訴後20日內向本院補提理由書狀
（均須按他造當事人之人數附繕本），上訴時應提出委任律師或
具有律師資格之人之委任狀；委任有律師資格者，另應附具律師
資格證書及釋明委任人與受任人有民事訴訟法第466 條之1第1項
但書或第2項所定關係之釋明文書影本。如委任律師提起上訴者
，應一併繳納上訴審裁判費。
中　　華　　民　　國　　111 　年　　6 　　月　　30　　日
　　　　　　　　　　　　　　　    書記官　吳祉瑩